【裁判字號】    97,訴,1341
【裁判日期】    971103
【裁判案由】    違反毒品危害防制條例
【裁判全文】
臺灣屏東地方法院刑事判決              97年度訴字第1341號
公  訴  人  臺灣臺中地方法院檢察署檢察官
被      告  甲○○
                    2
上列被告因違反毒品危害防制條例案件，經臺灣台中地方法院檢
察署檢察官提起公訴（97年度毒偵字第1988號），嗣經臺灣台中
地方法院判決管轄錯誤（97年度訴字第2399號），並移送本院審
理，嗣被告於本院準備程序進行中先就被訴事實為有罪之陳述，
本院告知被告簡式審判程序之旨，並聽取當事人之意見後，裁定
改由受命法官獨任依簡式審判程序審理，判決如下：
    主  文
甲○○施用第一級毒品，累犯，處有期徒刑壹年貳月。
    事  實
一、甲○○前因施用毒品案件，經臺灣高雄地方法院以87年度毒
    聲字第3529號裁定送觀察、勒戒，經評定有繼續施用毒品之
    傾向，又經同法院以87年度毒聲字第4387號裁定令入戒治處
    所施以強制戒治，嗣因戒治成效良好，經本院裁定停止戒治
    ，所餘戒治期間付保護管束，至民國88年12月9 日保護管束
    期滿而執行完畢，並經臺灣高雄地方法院檢察署檢察官以88
    年度戒毒偵字第436 號為不起訴處分確定；復於92年間，因
    施用毒品案件，經臺灣高雄地方法院以92年度毒聲字第5287
    號裁定令入戒治處所施以強制戒治，嗣因毒品危害防制條例
    修正，而無法繼續執行戒治，由臺灣高雄地方法院檢察署檢
    察官於93年1 月9 日以93年度戒執緝二字第67號以法律修正
    為由報結不予執行，刑責部分則另經同法院以92年度訴字第
    2779號判決處有期徒刑8 月確定，再於93年間，因施用毒品
    案件，經臺灣高雄地方法院以93年度簡字第2623號判決處有
    期徒刑4 月確定，嗣經同法院以93年度聲字第2731號裁定就
    上開2 罪定應執行有期徒刑11月確定，於94年1 月13日因縮
    刑期滿執行完畢。詎猶不知悔改、戒絕毒品，明知海洛因經
    公告列為毒品危害防制條例第2 條第2 項第1 款之第一級毒
    品，不得非法持有、施用，竟基於施用第一級毒品海洛因之
    犯意，於97年2 月23日下午某時，在其位於台中縣大肚鄉○
    ○路○ 段70巷1 弄26號之2 之居所內，以將海洛因摻入香菸
    內點燃吸食之方式，施用第一級毒品海洛因1 次。嗣其因另
    案被通緝，於97年2 月25日晚上10時30分許，為警在台中市
    西屯區○○路與甘肅路口處逮獲，警方並徵得其同意，採集
    其尿液檢體送檢驗，結果呈嗎啡陽性反應，而查知上情。
二、案經台中市警察局第六分局報告臺灣台中地方法院檢察署檢
    察官向臺灣台中地方法院起訴，嗣臺灣台中地方法院判決本
    件管轄錯誤移送本院。
    理  由
一、本案被告甲○○所犯違反毒品危害防制條例案件，並非法定
    刑為死刑、無期徒刑或最輕本刑3 年以上有期徒刑之罪，亦
    非高等法院管轄第一審之案件，而被告於本院準備程序中就
    被訴事實為有罪之陳述，本院合議庭乃裁定由受命法官獨任
    進行簡式審判程序。又簡式審判程序之證據調查，依刑事訴
    訟法第273 條之2 規定，不受同法第159 條第1 項審判外陳
    述排除之限制，再被告對於卷內之各項證據，亦不爭執證據
    能力，故卷內所列之各項證據，自得作為證據，先予敘明。
二、上揭事實，業據被告坦承不諱，其為警所採集之尿液檢體，
    經送請中山醫學大學附設醫院檢驗科藥物檢測中心以免疫酵
    素分析法及氣相層析質譜儀法檢驗，結果呈嗎啡陽性反應，
    有該中心97年3 月13日尿液檢驗報告、台中市警察局第六分
    局委託驗尿液代號與真實姓名對照表各1 份在卷足憑（見警
    卷第4 、6 頁），被告自白顯與事實相符。又按毒品危害防
    制條例於92年7 月9 日修正公布，其中第20條、第23條將施
    用毒品之刑事處遇程序，區分為「初犯」、「5 年內再犯」
    、「5 年後再犯」，而依立法理由觀之，僅限於「初犯」、
    「5 年後再犯」，始應先經觀察、勒戒或強制戒治程序，倘
    被告於5 年內已再犯，經依法追訴處罰，縱其第3 次（或第
    3 次以上）再度施用毒品之時間，在初犯經觀察、勒戒或強
    制戒治執行完畢釋放5 年以後，已不合於「5 年後再犯」之
    規定，且因已於「5 年內再犯」，顯見其再犯率甚高，原實
    施觀察、勒戒或強制戒治，已無法收其實效，即應依該條例
    第10條處罰，最高法院95年5 月9 日95年度第7 次刑事庭會
    議決議可資參照。查被告前因施用毒品案件，經臺灣高雄地
    方法院以87年度毒聲字第3529號裁定送觀察、勒戒，經評定
    有繼續施用毒品之傾向，又經同法院以87年度毒聲字第4387
    號裁定令入戒治處所施以強制戒治，嗣因戒治成效良好，經
    本院裁定停止戒治，所餘戒治期間付保護管束，至88年12月
    9 日保護管束期滿而執行完畢，並經臺灣高雄地方法院檢察
    署檢察官以88年度戒毒偵字第436 號為不起訴處分確定；復
    於92年間，因施用毒品案件，經臺灣高雄地方法院以92年度
    毒聲字第5287號裁定令入戒治處所施以強制戒治，嗣因毒品
    危害防制條例修正，而無法繼續執行戒治，由臺灣高雄地方
    法院檢察署檢察官於93年1 月9 日以93年度戒執緝二字第67
    號以法律修正為由報結不予執行，刑責部分則另經同法院以
    92 年 度訴字第2779號判決處有期徒刑8 月確定，再於93年
    間，因施用毒品案件，經臺灣高雄地方法院以93年度簡字第
    2623號判決處有期徒刑4 月確定，嗣經同法院以93年度聲字
    第2731號裁定就上開2 罪定應執行有期徒刑11月確定，嗣於
    94年1 月13日因縮刑期滿執行完畢之事實，有臺灣高等法院
    被告前案紀錄表、臺灣屏東地方法院檢察署刑案資料查註紀
    錄表暨全國施用毒品案件紀錄表各1 份在卷可稽。是被告於
    強制戒治執行完畢釋放後，5 年內已再犯施用毒品案件，經
    本院判處罪刑確定，則其犯再本件施用毒品案件，即非屬該
    條例第20條第3 項所稱「5 年後再犯」之情形，檢察官自應
    依法追訴。本件事證明確，被告犯行洵堪認定，應依法論科
    。
三、查海洛因係屬毒品危害防制條例第2 條第2 項第1 款所規定
    之第一級毒品，是核被告所為，係犯毒品危害防制條例第10
    條第1 項之施用第一級毒品罪。其持有毒品復進而施用，其
    持有毒品之低度行為，為施用毒品之高度行為所吸收，不另
    論罪。又被告前有如事實欄所示之科刑及執行情形，有臺灣
    屏東地方法院檢察署刑案資料查註紀錄表、臺灣高等法院被
    告前案紀錄表各1 份附卷足憑，其於刑之執行完畢後5 年內
    ，再犯本件有期徒刑之罪，為累犯，應依刑法第47條第1項
    加重其刑。爰審酌被告施用毒品，足以戕害其身心，滋生其
    他犯罪，前已有施用毒品前科，仍不知悔改，惟念其犯後坦
    承犯行，且施用毒品行為於本質上係屬自我戕害行為，反社
    會性之程度應屬較低等一切情狀，量處如主文所示之刑。
據上論斷，應依刑事訴訟法第273 條之1 第1 項、第299 條第1
項前段，毒品危害防制條例第10條第1 項，刑法第11條前段、第
47條第1 項，判決如主文。
本案經檢察官李侑姿到庭執行職務。
中    華    民    國    97    年    11    月     3    日
                  刑事第五庭    法  官  陳秀慧
以上正本證明與原本無異。
如不服本判決應於收受本判決送達後十日內向本院提出上訴書狀
，其未敘述上訴理由者，並得於提起上訴後十日內向本院補提理
由書狀（均須按他造當事人之人數附繕本）「切勿逕送上級法院
」。
中    華    民    國    97    年    11    月    3     日
                                書記官  溫訓暖
附錄本判決論罪科刑法條：
毒品危害防制條例第10條第1項：
施用第一級毒品者，處6月以上5年以下有期徒刑。


司法院資訊處製作；財團法人民間司法改革基金會備份。
